臺灣高等法院臺中分院刑事判決　　　　94年度上訴字第1903號
上　訴　人
即　被　告　甲○○
上列上訴人因毒品危害防制條例案件，不服臺灣苗栗地方法院94
年度訴字第323號中華民國94年8月12日第一審判決（起訴案號：
臺灣苗栗地方法院檢察署94年度毒偵字第870號），提起上訴，
本院判決如下：
    主 　 文
原判決撤銷。
甲○○連續施用第一級毒品，累犯，處有期徒刑捌月；又連續施
用第二級毒品，累犯，處有期徒刑伍月。應執行有期徒刑壹年。
    事 　 實
一、甲○○素行不佳，前曾有多次犯罪前科，其中所犯之偽造文
    書罪，經台灣台中地方法院判處有期徒刑四月確定，於民國
    （下同）九十一年二月八日易科罰金執行完畢。復因施用毒
    品案件，經臺灣苗栗地方法院先後二次裁定送觀察勒戒後，
    均認無繼續施用毒品之傾向，第一次於八十九年一月二十七
    日執行完畢釋放，第二次於九十年十月十六日執行完畢釋放
    。詎甲○○猶不知悔改，復於上開觀察勒戒執行完畢釋放後
    五年內，基於施用第一級毒品海洛因之概括犯意，自九十三
    年十月初起至九十四年二月二十日十二時許止，在苗栗縣後
    龍鎮○○里○鄰○○路二十八巷四號之住處，以將海洛因放
    入香菸內吸食之方式，連續施用第一級毒品海洛因，約每天
    施用一次。又另行起意，基於施用第二級毒品安非他命之概
    括犯意，於上開時間、地點，另以將安非他命置於自製玻璃
    球吸食器內，然後在下以打火機點火加熱使燃燒成煙，而吸
    其煙霧之方式，連續施用第二級毒品安非他命，約每二天施
    用一次。嗣於九十四年二月二十二日十六時四十分許，警方
    因另案（販賣第一級毒品）持搜索票至其上開住處執行搜索
    時，甲○○在警方未發覺之前，主動向警方自首其上開施用
    第一級、第二級毒品犯行，警方經其同意後當場採取其尿液
    送驗結果，檢出嗎啡及甲基安非他命陽性反應，嗣甲○○並
    接受法院裁判。
二、案經苗栗縣警察局竹南分局報告臺灣苗栗地方法院檢察署檢
    察官偵查起訴。
　　理 　 由
一、上訴人即被告（下稱被告）甲○○雖經本院合法傳喚而無正
    當理由不到庭。惟查右開犯罪事實，業據被告於警詢時供認
    不諱（見偵查卷第一五頁至第一七頁），且其於上開時間為
    警所採取之尿液經送驗結果，確檢出嗎啡及甲基安非他命陽
    性反應，亦有中山醫學大學附設醫院藥物濫用檢測中心確認
    檢驗結果報告一份附卷可稽（見偵查卷第二０頁），足認被
    告之自白與事實相符，堪足採信。另被告前曾因施用毒品案
    件經臺灣苗栗地方法院先後二次裁定送勒戒處所觀察勒戒後
    ，均認無繼續施用毒品之傾向，第一次於八十九年一月二十
    七日執行完畢釋放，第二次於九十年十月十六日執行完畢釋
    放，亦有臺灣高等法院被告前案紀錄表足按，其於五年之內
    再犯本件施用第一級、第二級毒品之罪，自應依法追訴審判
    。又被告於偵查及原審雖翻異部分前供，改稱其係將海洛因
    及安非他命均摻在自製玻璃球吸食器內，然後在下加熱產生
    煙霧後，用鼻吸入之方式，同時施用海洛因及安非他命云云
    。但查被告施用海洛因之方式，係以將海洛因放入香菸內吸
    食之方式為之，施用安非他命之方式，則係以將安非他命同
    時置於自製玻璃球吸食器內，然後在下以打火機點火加熱使
    燃燒成煙，而吸其煙霧之方式為之，已據被告於警詢時自承
    在卷，此係被告於自首時所為之初供，距離施用之時間較近
    ，較符事實，自較為可採。況上開二種毒品既有不同之施用
    工具及方式，自不可能同時施用海洛因及安非他命，益見被
    告此部分所陳，顯係避重就輕之詞，不足憑採。是罪證明確
    ，被告之犯行堪以認定。
二、核被告所為，關於施用海洛因部分係犯毒品危害防制條例第
    十條第一項之施用第一級毒品罪，關於施用安非他命部分係
    犯同條例第十條第二項之施用第二級毒品罪。至其施用前後
    之持有第一級毒品海洛因及第二級毒品安非他命行為，已分
    別為各該施用之高度行為所吸收，均不另論罪。又其先後施
    用第一級毒品及第二級毒品犯行，均係犯罪構成要件相同，
    顯係基於概括犯意反覆為之，均為連續犯，應分別論以一罪
    ，並加重其刑。另被告素行不佳，前曾多次犯罪前科，其中
    所犯之偽造文書罪，經台灣台中地方法院判處有期徒刑四月
    確定，於九十一年二月八日易科罰金執行完畢，有臺灣高等
    法院被告前案紀錄表足按，其於五年之內再犯本件之罪，為
    累犯，應分別依法遞加其刑。又被告所犯之上開二罪間，犯
    意各別、行為互異，應分論併罰。又被告係警方因另案（販
    賣第一級毒品）持搜索票至其上開住處執行搜索時，在警方
    未發覺之前，主動向警方自首其上開施用第一級、第二級毒
    品犯行，有被告之警詢筆錄及臺灣苗栗地方法院搜索票影本
    等在卷足按（見偵查卷第一五頁、第二三頁），且嗣並接受
    法院裁判，核與自首之規定相符，應依法減輕其刑，並先加
    後減之。原審予以論罪科刑，固非無見，惟查本件被告並不
    可能同時施用第一級毒品海洛因及第二級毒品安非他命，已
    如前述，原判決認被告將海洛因及安非他命同時置於自製玻
    璃球吸食器內，在下以打火機點火加熱使燃燒成煙，而吸其
    煙霧之方式，同時施用第一級毒品海洛因及第二級毒品安非
    他命，從而依想像競合犯之規定從一重之施用第一級毒品處
    斷，自有違誤。被告上訴意旨空口（未具任何理由）指摘原
    判決不當，雖無理由，但原判決既有上述可議之處，應由本
    院將原判決予以撤銷改判。爰審酌被告素行不良，前因施用
    毒品犯行，經觀察勒戒後猶故態復萌，再施用毒品不輟，無
    視於毒品對於自身健康之戕害及國家對於杜絕毒品犯罪之禁
    令，惡性非輕，並考量本件被告施用毒品之時間、頻率及犯
    後於警詢時自首犯行，尚知悔悟等一切情狀，分別量處被告
    如主文第二項所示之刑，並定其應執行刑，以示懲儆。又本
    件係因原審判決適用法條不當而撤銷，自得諭知較重於原審
    判決之刑，併此敘明。
三、被告經本院合法傳喚而無正當理由不到庭，爰不待其陳述逕
    行判決。
四、據上論結，應依刑事訴訟法第三百六十九條第一項前段、第
    三百六十四條、第二百九十九條第一項、第三百七十一條、
    毒品危害防制條例第十條第一項、第二項、第五十六條、第
    四十七條、第六十二條前段、第五十一條第五款，判決如主
    文。
本案經檢察官乙○○到庭執行職務。
中　　華　　民　　國　　94　　年　　10　　月　　11　　日
              刑事第八庭  審判長法　官　羅　得　村
                                法　官　紀　文　勝
                                法　官　劉　榮　服
上列正本證明與原本無異。
除施用第一級毒品部分得上訴外，餘不得上訴。
如不服本判決應於收受送達後十日內向本院提出上訴書狀，其未
敘述上訴之理由者並得於提起上訴後十日內向本院補提理由書（
均須按他造當事人之人數附繕本）。
                                書記官　周　巧　屏
中　　華　　民　　國　　94　　年　　10　　月　　12　　日
附錄本案論罪科刑法條
毒品危害防制條例第十條：
施用第一級毒品者，處六月以上五年以下有期徒刑。
施用第二級毒品者，處三年以下有期徒刑。　　　　　　　　Ｉ
